【裁判字號】    94,訴,1190
【裁判日期】    950316
【裁判案由】    違反毒品危害防制條例
【裁判全文】
臺灣臺南地方法院刑事判決              94年度訴字第1190號
公  訴  人  臺灣臺南地方法院檢察署檢察官
被      告  甲○○
上列被告因違反毒品危害防制條例案件，經檢察官提起公訴（九
十四年度營毒偵字第三０五號），被告於準備程序中就被訴事實
為有罪之陳述，本院裁定進行簡式審判程序，判決如下：
    主  文
甲○○施用第一級毒品，累犯，處有期徒刑拾月。
    事  實
一、甲○○前於民國八十八年間因施用毒品案件，經臺灣板橋地
    方法院以八十八年度毒聲字第七二０五號裁定送觀察、勒戒
    ，因認有繼續施用毒品之傾向，經該院以八十九年度毒聲字
    第一一八二號裁定令入戒治處所施以強制戒治，因認無繼續
    戒治之必要，經該院以八十九年度毒聲字第三九九一號裁定
    停止戒治，所餘戒治期間付保護管束，嗣因保護管束期間違
    反保護管束應遵守事項情節重大，經該院再以八十九年度毒
    聲字第六六三三號裁定撤銷停止戒治，令入戒治處所施以強
    制戒治，而於九十年九月三十日強制戒治執行完畢釋放，並
    由臺灣板橋地方法院檢察署檢察官以九十年度戒毒偵字第六
    四九號為不起訴處分確定。復於九十年間因施用毒品案件，
    經臺灣板橋地方法院檢察署檢察官聲請強制戒治暨提起公訴
    ，經該院以九十一年度毒聲字第一二五九號裁定令入戒治處
    所施以強制戒治，於九十二年六月六日強制戒治執行完畢，
    並經該院以九十一年度訴字第九０三號判決處有期徒刑八月
    確定，而於九十三年二月五日執行完畢。
二、詎甲○○不知悔改，於前次強制戒治執行完畢後五年內，復
    基於同時施用第一級毒品海洛因及第二級毒品甲基安非他命
    （起訴書誤載為安非他命）之犯意，於九十四年四月二十五
    日晚上九時許，在臺南縣七股鄉鹽埕村電線桿編號下埕四十
    一號往西一百公尺處之魚塭工寮內，以將海洛因及甲基安非
    他命同時放入玻璃球內以火燒烤吸食煙霧之方式，同時施用
    海洛因及甲基安非他命一次。嗣為警於翌日上午九時三十分
    許在上址搜索查獲，經其同意採尿送驗，結果呈嗎啡及甲基
    安非他命陽性反應，始悉上情。
三、案經臺南縣警察局學甲分局報請臺灣臺南地方法院檢察署檢
    察官偵查起訴。
    理  由
一、本件被告甲○○所犯係死刑、無期徒刑、最輕本刑為三年以
    上有期徒刑以外之罪，亦非屬高等法院管轄之第一審案件，
    其於準備程序進行中就被訴事實為有罪之陳述，經法官告知
    簡式審判程序之旨，並聽取公訴人及被告之意見後，由合議
    庭裁定進行簡式審判程序，故不受同法第一百五十九條第一
    項、第一百六十一條之二、第一百六十一條之三、第一百六
    十三條之一及第一百六十四條至第一百七十條所規定證據能
    力認定及調查方式之限制，合先敘明。
二、上揭犯罪事實，業據被告於本院準備程序及審理程序中坦承
    不諱，且其尿液經送驗結果，確呈嗎啡及甲基安非他命陽性
    反應，有長榮大學九十四年五月五日確認報告、採集尿液姓
    名對照表各一紙在卷可稽，足認被告之任意性自白與事實相
    符，堪以採信。按人體施用甲基安非他命後，其主要代謝物
    中，未改變型態之甲基安非他命占施用劑量達百分之四十三
    ，安非他命則約為百分之五；人體若係施用安非他命後，主
    要代謝物中則有未改變型態之安非他命，但無甲基安非他命
    ，此有法務部調查局九十三年五月四日調科壹字第０九三六
    二四一三九八０號函釋可參。由此可知，人體若施用安非他
    命，其尿液代謝物不可能出現甲基安非他命，惟人體若施用
    甲基安非他命，其尿液代謝物除主要有甲基安非他命外，亦
    可能有少量之安非他命。本件被告之尿液既呈甲基安非他命
    陽性反應，堪認被告應係施用甲基安非他命無訛，公訴意旨
    應係誤載。被告前於八十八年間因施用毒品案件，經臺灣板
    橋地方法院以八十八年度毒聲字第七二０五號裁定送觀察、
    勒戒，因認有繼續施用毒品之傾向，經該院以八十九年度毒
    聲字第一一八二號裁定令入戒治處所施以強制戒治，因認無
    繼續戒治之必要，經該院以八十九年度毒聲字第三九九一號
    裁定停止戒治，所餘戒治期間付保護管束，嗣因保護管束期
    間違反保護管束應遵守事項情節重大，經該院再以八十九年
    度毒聲字第六六三三號裁定撤銷停止戒治，令入戒治處所施
    以強制戒治，而於九十年九月三十日強制戒治執行完畢釋放
    ，並由臺灣板橋地方法院檢察署檢察官以九十年度戒毒偵字
    第六四九號為不起訴處分確定；復於九十年間因施用毒品案
    件，經該院以九十一年度毒聲字第一二五九號裁定令入戒治
    處所施以強制戒治，於九十二年六月六日強制戒治執行完畢
    各節，有卷附臺灣高等法院被告前案紀錄表、臺灣臺南地方
    法院檢察署刑案資料查註紀錄表、全國施用毒品案件紀錄表
    、受觀察勒戒人毒品及前科紀錄簡列表各一份可憑，足證被
    告係於前次強制戒治執行完畢釋放後五年內再犯本件施用毒
    品案件，其犯行堪以認定，應依法論科。
三、查海洛因及甲基安非他命分別係屬毒品危害防制條例第二條
    第二項第一、二款所列之第一、二級毒品，故核被告所為，
    係犯毒品危害防制條例第十條第一項之施用第一級毒品罪及
    同條例第十條第二項之施用第二級毒品罪。被告於施用前持
    有海洛因及甲基安非他命之低度行為，應分別為施用之高度
    行為所吸收，均不另論罪。又被告係將海洛因及甲基安非他
    命同時放入玻璃球內以火燒烤吸食煙霧等情，業據被告供明
    在卷，足認被告係以一施用行為同時觸犯上開二罪名，為想
    像競合犯，應依刑法第五十五條之規定，從較重之毒品危害
    防制條例第十條第一項之施用第一級毒品罪處斷。公訴意旨
    認上述二罪應予分論併罰乙節，容有誤會。再被告前於九十
    年間因施用毒品案件，經臺灣板橋地方法院以九十一年度訴
    字第九０三號判決處有期徒刑八月確定，而於九十三年二月
    五日執行完畢等情，有前述前案紀錄表可佐，其於受有期徒
    刑執行完畢後五年以內再犯本件有期徒刑以上之罪，為累犯
    ，應依刑法第四十七條之規定加重其刑。爰審酌被告另有傷
    害、偽造文書、麻醉藥品管理條例、肅清煙毒條例等前科，
    素行欠佳，有前述前案紀錄表足稽，其多次違犯相同罪名，
    顯見其毒癮甚深且不知悔改，惟教育程度僅國小畢業，犯後
    已於本院準備程序及審理程序中坦承犯行，態度尚可，及施
    用毒品係自戕身心，對於他人並未構成危害等一切情狀，量
    處如主文所示之刑，以資警惕。
據上論斷，應依刑事訴訟法第二百七十三條之一第一項、第二百
九十九條第一項前段，毒品危害防制條例第十條第一項、第二項
，刑法第十一條前段、第五十五條、第四十七條，判決如主文。
本案經檢察官乙○○到庭執行職務。
中    華    民    國    95    年    3     月    16    日
                  刑事第一庭  法  官  張婷妮
以上正本證明與原本無異。
如不服本判決，應於收受送達後10日內向本院提出上訴書狀（應
附繕本）。
                              書記官  陳姿利
中    華    民    國    95    年    3     月    16    日
附錄本案論罪科刑法條
毒品危害防制條例第十條
施用第一級毒品者，處六月以上五年以下有期徒刑。
施用第二級毒品者，處三年以下有期徒刑。


司法院資訊處製作；財團法人民間司法改革基金會備份。
